【裁判字號】    90,訴,664
【裁判日期】    901211
【裁判案由】    毒品危害防制條例
【裁判全文】
臺灣嘉義地方法院刑事判決                            九十年度訴字第六六四號
    公  訴  人  臺灣嘉義地方法院檢察署檢察官
    被      告  乙○○
右列被告因違反毒品危害防制條例案件，經檢察官提起公訴（九十年度毒偵字第一二
七○號），本院判決如左：
    主  文
乙○○連續施用第一級毒品，處有期徒刑柒月，扣案之第一級毒品海洛因壹小包（淨
重零點零肆公克，包裝重零點貳壹公克）沒收銷毀之，注射針筒壹支及分裝管壹支均
沒收之。
    事  實
一、乙○○前因施用毒品案件，經本院於民國（下同）八十九年一月十一日，以八十
    九年度毒聲字第四十六號裁定送觀察、勒戒後，認無繼續施用毒品之傾向，經臺
    灣嘉義地方法院檢察署檢察官於八十九年一月二十六日，以八十九年度毒偵字第
    一五九號為不起訴處分確定；復因施用第二級毒品安非他命，經本院於八十九年
    九月七日，以八十九年度毒聲字第一三四六號裁定送觀察、勒戒後，認有繼續施
    用毒品之傾向，本院於八十九年十二月八日，以八十九年度簡字第六九九號簡易
    判決處有期徒刑三月確定（迄今尚未執行），並由本院於八十九年十一月二十三
    日，以八十九年度毒聲字第一七四六號裁定令入戒治處所施以強制戒治一年，嗣
    以乙○○戒治執行滿三月，認無繼續戒治之必要，再經本院於九十年四月二日，
    以九十年度毒聲字第三五０號裁定停止戒治，所餘期間付保護管束，保護管束期
    間則自九十年五月八日起，至九十年十一月二十二日止在案；惟乙○○於停止戒
    治，付保護管束之期間，未能戒除毒癮，不知悔悟，於九十年五月十三日，施用
    第二級毒品安非他命一次，經本院於九十年六月十八日，以九十年度毒聲字第六
    一一號裁定，撤銷上開停止戒治並付保護管束之裁定，令入戒治處所，施以強制
    戒治，且由臺灣嘉義地方法院檢察署於九十年八月三日，以甲○博偵謙緝字第六
    六四號發佈通緝（此次施用安非他命犯行，後經本院於九十年十月十七日，以九
    十年度易字第五八○號判決處有期徒刑五月確定，惟迄今尚未執行）。詎乙○○
    又基於施用第一級毒品海洛因之概括犯意，於保護管束期間內之九十年八月初起
    至同年九月十六日二十時許止，連續在苗栗縣頭份鎮○○路○段八十六號之新來
    來ＫＴＶ，多次施用第一級毒品海洛因，約二天施用一次；嗣於九十年九月十八
    日二十三時許，在苗栗縣頭份鎮○○路○段八十六號前為警緝獲上情，當場並扣
    得乙○○所有之第一級毒品海洛因一小包（淨重零點零四公克，包裝重零點二一
    公克）、注射針筒一支及分裝管一支。
二、案經苗栗縣警察局報告臺灣苗栗地方法院檢察署陳請台灣高等法院檢察署令轉臺
    灣嘉義地方法院檢察署檢察官偵查起訴。
    理  由
一、訊據被告乙○○對於右揭犯罪事實坦承不諱（見本院九十年十一月二十九日審判
    筆錄），而為警當場扣案之第一級毒品海洛因一小包（淨重零點零四公克，包裝
    重零點二一公克）經送驗，確係海洛因等情，有法務部調查局鑑定通知書（九十
    年十月二十三日九十0000000000號）一紙附卷可佐；此外，尚有供被
    告施用海洛因之注射針筒一支及分裝管一支扣案可證，又被告前因施用毒品案件
    ，經本院以八十九年度毒聲字第四十六號裁定送觀察、勒戒後，認無繼續施用毒
    品之傾向，經臺灣嘉義地方法院檢察署檢察官以八十九年度毒偵字第一五九號為
    不起訴處分確定；復因施用第二級毒品安非他命，經本院以八十九年度毒聲字第
    一三四六號裁定送觀察、勒戒後，認有繼續施用毒品之傾向，本院以八十九年度
    簡字第六九九號簡易判決處有期徒刑三月確定（迄今尚未執行），並由本院以八
    十九年度毒聲字第一七四六號裁定令入戒治處所施以強制戒治一年，嗣經本院以
    九十年度毒聲字第三五０號裁定停止戒治，所餘期間付保護管束，保護管束期間
    則自九十年五月八日起，至九十年十一月二十二日止在案；惟被告復因施用第二
    級毒品安非他命，經本院以九十年度毒聲字第六一一號裁定，撤銷上開停止戒治
    並付保護管束之裁定，令入戒治處所，施以強制戒治，且由臺灣嘉義地方法院檢
    察署以甲○博偵謙緝字第六六四號發佈通緝（此次施用安非他命犯行，後經本院
    以九十年度易字第五八○號判決處有期徒刑五月確定，惟迄今尚未執行）等情，
    分別有該等判決書、裁定書、通緝書及臺灣嘉義地方法院檢察署檢察官執行保護
    管束指揮書、臺灣嘉義地方法院檢察署刑案資料查註紀錄表、臺灣高等法院被告
    全國前案紀錄表等件附卷可參，可堪採信。是認本件事證已臻明確，被告連續施
    用海洛因犯行堪以認定。
二、核被告乙○○所為，係犯毒品危害防制條例第十條第一項之罪。被告施用第一級
    毒品前後持有第一級毒品之低度行為，為施用之高度行為所吸收，不另論罪。被
    告多次施用第一級毒品海洛因，時間緊接、手段相同，顯係基於概括之犯意為之
    ，皆為連續犯，依法加重其刑。爰審酌被告正值青壯之年卻不思上進，再三非法
    施用足以導致精神障礙及生命危險之毒品，危害身心甚鉅，且經停止戒治後，未
    能掌握自新機會，竟又再度施用毒品，顯見其意志不堅，惟犯後坦白承認，態度
    尚稱良好等一切情狀，量處如主文所示之刑，以資懲儆。扣案之第一級毒品海洛
    因一小包（淨重零點零四公克，包裝重零點二一公克），依毒品危害防制條例第
    十八條諭知沒收銷毀之，而被告施用海洛因所用之注射針筒一支及分裝管一支，
    係被告所有且供其施用海洛因所用之物，亦經被告承認在卷（見本院九十年十一
    月二十九日審判筆錄），亦併予宣告沒收。
據上論斷，應依刑事訴訟法第二百九十九條第一項前段，毒品危害防制條例第十條第
一項、第十八條，刑法第十一條前段、第五十六條、第三十八條第一項第二款，判決
如主文。
本案經檢察官朱介斌到庭執行職務
中      華      民      國    九十      年    十二      月      十一    日
                          臺灣嘉義地方法院刑事第二庭
                                        法  官  盧  鳳  田
右正本證明與原本無異。
如不服本判決，應於判決送達後十日內向本院提出上訴狀( 應附繕本 )。
中      華      民      國    九十      年    十二      月      十一    日
                                        書記官  林  秀  惠
附錄本案論罪科刑法條全文：
毒品危害防制條例第十條第一項
施用第一級毒品者，處六月以上五年以下有期徒刑。


司法院資訊處製作；財團法人民間司法改革基金會備份。
